臺灣高等法院臺中分院刑事判決　　　96年度交上訴字第1160號
上　訴　人
即　被　告　乙○○
上列上訴人因公共危險等案件，不服臺灣彰化地方法院96年度交
訴字第9號中華民國96年3月7日第一審判決（起訴案號：臺灣彰
化地方法院檢察署95年度偵字第10847號），提起上訴，本院判
決如下：
    主  文
上訴駁回。
乙○○緩刑參年。
    犯  罪  事  實
一、乙○○於民國（下同）95年10月15日5時25分許，駕駛車牌
    號碼2Ｇ-6785號之自用小客車，沿彰化縣溪湖鎮○○里○○
    路○段由西往東方向行駛，行經員鹿路2段219號前，原應注
    意汽車駕駛人應注意車前狀況，並隨時採取必要之安全措施
    ，且依當時天候晴天、夜間有照明、柏油路面乾燥、無缺陷
    、無障礙物等情形，並無不能注意之情事，竟疏未注意，以
    其所駕駛之上開自小客車前方，直接撞及同向亦沿員鹿路二
    段由西往東方向，由甲○所駕駛，搭載其妻丙○○之鐵牛搬
    運車後方，致鐵牛搬運車翻覆，甲○、丙○○亦均倒地，甲
    ○因而受有頭部外傷合併創傷性腦內出血、蜘蛛膜下腔出血
    、身體及四肢多處擦傷等傷害；丙○○則受有頭部外傷併頭
    皮撕裂傷12公分、第4腰椎壓迫性骨折等傷害。詎乙○○明
    知已發生肇事後，竟不思下車予以救護或採取其他防護措施
    ，隨即駕駛車輛逃逸，並圖湮滅證據而將車輛開至設於彰化
    縣溪湖鎮○○路○段173號之永新汽車修配廠內，委請不知情
    之負責人塗益富修護該車輛。嗣經警方依車禍現場所遺留之
    散落物，循線追查，始查悉上情。
二、案經告訴人甲○、丙○○訴由彰化縣警察局溪湖分局報告臺
    灣彰化地方法院檢察署檢察官偵查起訴。
      理  由
一、按被告以外之人於審判外之陳述，雖不符刑事訴訟法第159
    條之1至第159條之4之規定，然經當事人於審判程序同意作
    為證據，法院審酌該言詞陳述作成時之情況，認為適當者，
    亦得為證據；當事人、代理人或辯護人於法院調查證據時，
    知有刑事訴訟法第159條第1項不得為證據之情形，而未於言
    詞辯論終結前聲明異議者，視為有前項之同意，刑事訴訟法
    第159條之5定有明文。查告訴人甲○、丙○○於警詢時之指
    訴，及證人塗益富、陳智慧於警詢中之證述，固為審判外之
    陳述而屬傳聞證據，而被告就告訴人甲○、丙○○於警詢時
    之指訴，及證人塗益富、陳智慧於警詢中之證述，於原審及
    本院審理中均不爭執其證據能力，復未曾於言詞辯論終結前
    聲明異議，而本院審酌上開陳述作成時之情況，並無違法取
    證之瑕疵，認以之作為證據為適當，揆諸上開規定，告訴人
    甲○、丙○○於警詢時之審判外指訴，及證人塗益富、陳智
    慧於警詢中之審判外證述，均有證據能力。
二、上開事實，業據上訴人即被告乙○○（下稱被告）於原審及
    本院審理時坦白承認，核與告訴人甲○、丙○○之指訴，及
    證人塗益富、陳智慧於警詢中之證述之事實相符；復有彰化
    縣警察局溪湖分局道路交通事故調查報告表（一）、（二）
    各1份、道路交通事故現場圖1份、車禍現場照片共18幀、署
    立彰化醫院診斷證明書、童綜合醫院一般診斷書各1紙可資
    佐證，被告之自白核與事實相符，洵堪採信。從而，本件事
    證已臻明確，被告前開犯行均堪認定，應依法論科。
三、被告乙○○因過失駕駛行為致人受傷，又於駕車肇事致人傷
    害後未予救援旋即逃逸，核其所為，係犯刑法第284條第1項
    前段之過失傷害罪，及刑法第185條之4之駕車肇事致人傷害
    逃逸罪。被告以一肇事行為，同時致告訴人2人成傷，為想
    像競合犯，應依刑法第55條規定，從一重處斷。又其前開所
    犯2罪間，犯意各別，行為互殊，應予分論併罰。乃原審適
    用刑法第284條第1項前段、第185條之4、第55條、第51條第
    5款，刑法施行法第1條之1之規定，並審酌被告因其疏未遵
    守道路交通安全規則而肇事，侵害告訴人2人之身體法益，
    且於肇事後猶駕車逃逸，置告訴人死傷於不顧，其主觀惡性
    甚鉅，暨考量告訴人2人所受之傷勢非輕，被告迄今仍未予
    告訴人2人達成民事和解（嗣於本院審理中達成和解，和解
    金額總共95萬元，被告已支付其中45萬元，其餘50萬元約定
    由泰安產物保險股份有限公司於96年7月5日支付。），犯後
    又一度否認肇事逃逸之犯行，態度非佳，及其素行、智識程
    度、生活狀況等一切情狀，分別量處如原審主文所示之刑，
    並定其應執行之刑，以示懲儆。其認事用法均無違誤，量刑
    亦稱妥適；被告不服原審判決提起上訴（未表明具體之上訴
    理由），為無理由，應駁回其上訴。末查被告以前未曾受有
    期徒刑以上刑之宣告，有台灣高等法院被告前案紀錄表在卷
    可查，其經此次受刑之宣告，當知警惕，應無再犯之虞，本
    院認所宣告之刑，以暫不執行為適當，故予同時諭知緩刑3
    年。
據上論結，應依刑事訴訟法第368條，刑法第74條第1項第1款，
判決如主文。
本案經檢察官丁○○到庭執行職務。
中　　華　　民　　國　　96　　年　　6 　　月　　13　　日
            刑事第十一庭  審判長法　官 　陳　朱　貴
                                法　官   郭　同　奇
                                法　官   何　志　通
上列正本證明與原本無異。
刑法第185條之4肇事逃逸罪部分得上訴。
刑法第284條第1項前段過失傷害部分不得上訴。
如不服本判決應於收受送達後十日內向本院提出上訴書狀，其未
敘述上訴之理由者並得於提起上訴後十日內向本院補提理由書（
均須按他造當事人之人數附繕本）。
                                書記官　高　麗　淇
中　　華　　民　　國　　96　　年　　6　　月 　14　　日
